【裁判字號】    97,訴,201
【裁判日期】    970829
【裁判案由】    毒品危害防制條例
【裁判全文】
臺灣宜蘭地方法院刑事判決               97年度訴字第201號
公  訴  人  臺灣宜蘭地方法院檢察署檢察官
被      告  甲○○
上列被告因違反毒品危害防制條例案件，經檢察官提起公訴（97
年度毒偵字第330、119號），被告於本院準備程序中為有罪之陳
述，經告以簡式審判程序之旨，並聽取當事人意見後，由合議庭
評議裁定由受命法官獨任行簡式審判程序，判決如下：
    主  文
甲○○施用第一級毒品，累犯，處有期徒刑捌月；又施用第二級
毒品，累犯，處有期徒刑肆月；又施用第一級毒品，累犯，處有
期徒刑捌月；又施用第二級毒品，累犯，處有期徒刑肆月。應執
行有期徒刑壹年拾月。
    事  實
一、甲○○前因施用毒品案件，經觀察、勒戒，分別於民國88年
    3 月29日、91年3月1日觀察、勒戒執行完畢；復因施用毒品
    案件，經強制戒治，於93年1月9日因法律修正出所，並為本
    院91年訴字第364號判決判處有期徒刑1年確定；又因施用毒
    品，為本院92年訴字第300號判決判處有期徒刑1年確定，並
    與前開91年訴字第364號有期徒刑1年部分接續執行，於95年
    9 月19日執行完畢；另因施用毒品及竊盜案件，為本院95年
    訴字第77號、95年易字第119號判決各判處有期徒刑1年2月
    及4月確定，經本院96年聲減字第38號裁定有期徒刑9月之應
    執行刑，甫於96年7月16日縮刑期滿執行完畢，猶不知悔改
    ，於96年12月26日晚間11時30分許往前回溯26小時內之某時
    （不含為警查獲至採尿期間），在不詳處所，以針筒注射方
    式施用第一級毒品海洛因乙次；復於96年12月26日晚間11時
    30 分許往前回溯96小時內之某時（不含為警查獲至採尿期
    間），在不詳處所，以玻璃球燒烤方式施用第二級毒品甲基
    安非他命乙次；另於97年2月9日中午12時30分許往前回溯26
    小時內之某時（不含為警查獲至採尿期間），在不詳處所，
    以針筒注射方式施用第一級毒品海洛因乙次；再於97年2月9
    日中午12時30分許往前回溯96小時內之某時（不含為警查獲
    至採尿期間），在不詳處所，以玻璃球燒烤方式施用第二級
    毒品甲基安非他命乙次，經警採尿送驗後始悉上情。
二、案經宜蘭縣政府警察局宜蘭分局、羅東分局報請臺灣宜蘭地
    方法院檢察署檢察官偵查起訴。
    理  由
一、上開犯罪事實，業據被告甲○○坦承不諱，復有慈濟大學濫
    用藥物檢驗中心檢驗總表2份、宜蘭縣政府警察局查獲毒品
    案件採尿檢體委外送驗監管記錄表、宜蘭縣警察局宜蘭分局
    毒品犯罪嫌疑人尿液採驗作業管制紀錄各1紙在卷可參，足
    認被告任意性自白與事實相符，犯行堪予認定。
二、被告前因施用毒品案件，於91年3月1日觀察、勒戒執行完畢
    ，有臺灣高等法院被告前案紀錄表1 份在卷可參，被告本件
    施用毒品之犯行雖距前次觀察、勒戒執行完畢釋放後已逾 5
    年，然期間仍因施用毒品，先後為本院91年訴字第364 號、
    92年訴字第300號、95年訴字第77 號判決判處有期徒刑以上
    之罪，是縱其本件施用毒品之犯罪時間距離先前觀察、勒戒
    執行完畢釋放後已逾5年，仍不合於毒品危害防制條例第 20
    條第3項所稱「五年後再犯」之規定，且因被告於5年內屢次
    再犯，顯見其再犯率甚高，應逕依毒品危害防制條例第10條
    之規定處罰，始符立法本意，是核被告所為係犯毒品危害防
    制條例第10條第1項、第2項之施用第一、二級毒品罪，其因
    施用而持有第一、二級毒品，持有之低度行為應為施用之高
    度行為所吸收，不另論罪。又多次施用毒品之犯行係採一罪
    一罰之原則，業經最高法院96年度第9 次刑事庭會議著有決
    議可資參照，是被告先後數次施用第一、二級毒品，犯意各
    別，行為互殊，應予分論併罰。被告前因施用毒品及竊盜案
    件，為本院95年訴字第77號、95年易字第119 號判決各判處
    有期徒刑1年2月及4月確定，經本院96年聲減字第38 號裁定
    有期徒刑9月之應執行刑，於96年7月16日縮刑期滿執行完畢
    ，有臺灣高等法院被告前案紀錄表1 份在卷可參，其受徒刑
    執行完畢，5 年以內故意再犯本件有期徒刑以上之罪，均為
    累犯，各應加重其刑。爰審酌被告前即曾因施用毒品經觀察
    、勒戒、強制戒治及刑之制裁，再犯本件，顯無戒除毒癮之
    決心，自制能力不足，惟念被告施用毒品之犯行，係屬對其
    自身健康之戕害行為，對社會所造成之損害尚非直接，犯後
    坦認犯行，態度可稱良好等情狀，分別量處如主文所示之刑
    ，並定其應執行刑。
據上論斷，應依刑事訴訟法第273 條之1第1項、第299條第1項前
段，毒品危害防制條例第10條第1項、第2項，刑法第11條前段、
第47條第1項、第51條第5款，判決如主文。
本案經檢察官張立言到庭執行職務。
中    華    民    國    97    年    8     月    29    日
                  刑事第二庭法  官  楊坤樵
以上正本證明與原本無異。
如不服本判決應於收受本判決後10日內向本院提出上訴書狀，並
應敘述具體理由。若未敘述理由者，應於上訴期間屆滿後20日內
向本院補提理由書狀(均須按他造當事人之人數附繕本)。
                            書記官  謝佩欣
中    華    民    國    97    年    8     月    29    日
附錄本案論罪科刑法條全文：
毒品危害防制條例第10條
施用第一級毒品者，處 6 月以上 5 年以下有期徒刑。
施用第二級毒品者，處 3 年以下有期徒刑。


司法院資訊處製作；財團法人民間司法改革基金會備份。
